臺灣宜蘭地方法院刑事判決　　　　　　100年度交易字第103號
公　訴　人　臺灣宜蘭地方法院檢察署檢察官
被　　　告　吳育儒
上列被告因過失傷害案件，經檢察官提起公訴（100年度偵字第1
181號），本院判決如下：
    主  文
吳育儒犯過失傷害罪，處有期徒刑參月，如易科罰金，以新臺幣
壹仟元折算壹日。
    犯罪事實
一、吳育儒無駕駛執照，仍於民國100年2月5日下午，駕駛車牌
    號碼6659-TR號自用小客車沿宜蘭縣宜蘭市○○○路由南往
    北方向行駛，嗣於同日下午3時9分行經宜蘭縣宜蘭市○○○
    路45號前時，本應注意汽車在劃有分向限制線之路段，不得
    駛入來車車道。且依當時天候晴、日間自然光線、路面乾燥
    、路面無缺陷、無障礙物及視距良好等情形，並無不能注意
    之情事，詎吳育儒竟疏於注意，貿然駛入對向車道，先撞擊
    迎面慢車道上停車之曾金城車牌號碼1286-EG號自用小客車
    後，又往前行駛再撞及同向在宜蘭縣宜蘭市○○○路往北車
    道上停等紅燈由林淑華所駕駛之車牌號碼9259-LB號自用小
    客車，致林淑華受有頸椎及左肩關節挫傷、左手臂神經痛之
    傷害。吳育儒於肇事後，在未被有偵查犯罪職權之機關或公
    務員發覺其為犯人前，即主動向到場處理警員表明為肇事者
    ，進而接受裁判。
二、案經林淑華訴由宜蘭縣政府警察局宜蘭分局報告臺灣宜蘭地
    方法院檢察署檢察官偵查起訴。
    理  由
一、本件被告之供述及被告以外之人於審判外之陳述暨相關筆錄
    、書證（以下所引據者），檢察官、被告均未於本案言詞辯
    論終結前聲明異議。本院審酌該等陳述、筆錄、書證作成時
    之情況，亦無何等違背刑事訴訟程序或顯不可信之情形，倘
    以之作為本案認定犯罪事實之基礎，尚屬適當，爰依刑事訴
    訟法第159條第1項、第159條之5等規定，認均具有證據能力
    ，合先敘明。
二、訊據被告吳育儒就於上揭時、地，駕駛自小客車駛入對向車
    道，撞擊告訴人之自小客車等情坦白承認，核與告訴人林淑
    華指訴及證人曾金城證述情節相符，並有道路交通事故現場
    圖2紙及現場照片20張附卷可稽。按駕駛人駕駛汽車，應遵
    守道路交通標線之指示，道路交通安全規則第90條定有明文
    ；次按分向限制線，用以劃分路面成雙向車道，禁止車輛跨
    越行駛，並不得迴轉，道路交通標誌標線號誌設置規則第16
    5條第1項亦有明文。本件事發當時為天候晴、日間自然光線
    、路面乾燥、路面無缺陷、無障礙物及視距良好等情形，有
    A3類道路交通事故調查報告表（見警卷第20頁）及現場照片
    3張（見警卷第33、34頁）存卷可稽。被告駕駛自小客車行
    至肇事地點時本應注意上開規定，而依當時情形，又無不能
    注意之情事，竟疏於注意，駕駛自小客車行經分向限制路段
    ，越過分向限制線，侵入來車道先撞擊迎面慢車道上停車之
    曾金城車牌號碼1286-EG號自用小客車後，又往前行駛再撞
    及同向在宜蘭縣宜蘭市○○○路往北車道上停等紅燈由告訴
    人所駕駛之車牌號碼9259-LB號自用小客車，其違反上揭規
    定而有過失責任甚明。此外，本案經臺灣省基宜區車輛行車
    事故鑑定委員會鑑定結果，亦同此認定，有臺灣省基宜區車
    輛行車事故鑑定委員會100年5月5日基宜鑑字第1005000926
    號函所附鑑定意見書1份附卷可參。又告訴人確因本件車禍
    而受有頸椎及左肩關節挫傷、左手臂神經痛等傷害之事實，
    有告訴人提出之國防醫學院三軍總醫院附設民眾診療服務處
    100年2月8日診斷證明書在卷可查（見警卷第17頁），被告
    雖否認上開傷害係該次交通事故所造成云云。惟經函詢上開
    醫院，其回覆稱：告訴人於100年2月8日主訴100年2月5日車
    禍後出現左肩關節疼痛及頸部疼痛，故該診斷證明書所載傷
    勢，應係車禍所致等語，有該院100年10月14日院三醫勤字
    第1000015902號函附卷可參（見本院卷第33頁），被告所辯
    即無可採。又上開傷害與被告之過失行為間顯有相當因果關
    係。綜上，被告之過失傷害犯行，應堪認定。
二、核被告所為，係犯刑法第284條第1項前段之過失傷害罪。被
    告肇事當時係無照駕駛，業據被告陳明（見本院卷第46頁）
    ，其無駕駛執照駕車，因而致人受傷，負有過失傷害之刑事
    責任，應依道路交通管理處罰條例第86條第1項規定，加重
    其刑。又被告於肇事後，即留在事故現場，並於其犯罪未經
    有偵查犯罪職權之公務員發覺前，主動向前往現場處理之警
    員自首坦承肇事而接受裁判，此有宜蘭縣政府警察局宜蘭分
    局道路交通事故肇事人自首情形紀錄表1紙附卷可按（見警
    卷第24頁），依刑法第62條前段規定，減輕其刑，並與上開
    加重處罰之規定，依法先加後減之。爰審酌被告自陳初中肄
    業之智識程度，目前無業，且就本件事故，應負全部之過失
    責任、告訴人所受傷害程度、被告犯後雖坦承犯行，惟未賠
    償告訴人分文等一切情狀，量處如主文所示之刑，並諭知易
    科罰金之折算標準。
據上論斷，應依刑事訴訟法第299條第1項前段，道路交通管理處
罰條例第86條第1項，刑法第284條第1項前段、第62條前段、第
41條第1項前段，刑法施行法第1條之1第1項、第2項前段，判決
如主文。
本案經檢察官張學翰到庭執行職務。
中    華    民    國   100    年    11    月    23    日
                  交通法庭  法  官  張育彰
以上正本證明與原本無異。
如不服本判決應於收受本判決後10日內向本院提出上訴書狀，並
應敘述具體理由。若未敘述理由者，應於上訴期間屆滿後20日內
向本院補提理由書狀(均須按他造當事人之人數附繕本)。
                            書記官  陳靜宜
中    華    民    國   100    年    11    月    23    日
附錄本案論罪科刑法條
中華民國刑法第284條第1項
因過失傷害人者，處6月以下有期徒刑、拘役或5百元以下罰金，
致重傷者，處1年以下有期徒刑、拘役或5百元以下罰金。